<!DOCTYPE html PUBLIC "-//W3C//DTD XHTML 1.0 Transitional//EN" "http://www.w3.org/TR/xhtml1/DTD/xhtml1-transitional.dtd">
<html xmlns="http://www.w3.org/1999/xhtml">
<head>
	<meta http-equiv="Content-Type" content="text/html; charset=iso-8859-1" />
	<title>Ymmärrä suomea</title>
	<style type="text/css" media="all">@import "css/styles.css";</style>
	<script type="text/javascript" src="swfobject.js"></script>
</head>
<body class="font-medium">
	<div id="main-wrapper">
		<div id="topbar"></div>
		<div id="main-menu">
			<table cellspacing="0" cellpadding="0" border="0" class="add-links"><tr>
				<td class="item"><img class="raquo" src="i/raquo.gif" alt="" height="7" width="4" /><a href="/ymmarra/index.php?moduli=sanakirja">Sanakirja</a></td>
				<td class="item"><img class="raquo" src="i/raquo.gif" alt="" height="7" width="4" /><a href="/ymmarra/index.php?moduli=verbit">Verbiluettelo</a></td>
				<td class="item"><img class="raquo" src="i/raquo.gif" alt="" height="7" width="4" /><a href="/ymmarra/index.php?moduli=kielioppi">Kielioppi</a></td>
			</tr></table>
			<table cellspacing="0" cellpadding="0" border="0"><tr>
				<td class="item"><img class="raquo" src="i/raquo.gif" alt="" height="7" width="4" /><a href="/ymmarra/index.php">Etusivu</a></td>
				<td class="item"><img class="raquo" src="i/raquo.gif" alt="" height="7" width="4" /><a href="/ymmarra/index.php?moduli=tekstit">Lukutekstit</a></td>
			</tr></table>
		</div>
		<div id="content">
			<table cellspacing="0" cellpadding="0" border="0" id="content-wrapper"><tr>
				<td>
					<div id="left-menu">
												<div class="header-verb"><span>Verbit</span></div>
						<div class="menu">
								<div class="init"><a href="/ymmarra/index.php?moduli=verbit&kirjain=a">A</a></div>
								<div class="init"><a href="/ymmarra/index.php?moduli=verbit&kirjain=e">E</a></div>
								<div class="init"><a href="/ymmarra/index.php?moduli=verbit&kirjain=h">H</a></div>
								<div class="init"><a href="/ymmarra/index.php?moduli=verbit&kirjain=i">I</a></div>
								<div class="init"><a href="/ymmarra/index.php?moduli=verbit&kirjain=j">J</a></div>
								<div class="init"><a href="/ymmarra/index.php?moduli=verbit&kirjain=k">K</a></div>
								<div class="init"><a href="/ymmarra/index.php?moduli=verbit&kirjain=l">L</a></div>
								<div class="init"><a href="/ymmarra/index.php?moduli=verbit&kirjain=m">M</a></div>
								<div class="init"><a href="/ymmarra/index.php?moduli=verbit&kirjain=n">N</a></div>
								<div class="init"><a href="/ymmarra/index.php?moduli=verbit&kirjain=o">O</a></div>
								<div class="init"><a href="/ymmarra/index.php?moduli=verbit&kirjain=p">P</a></div>
								<div class="init"><a href="/ymmarra/index.php?moduli=verbit&kirjain=r">R</a></div>
								<div class="init"><a href="/ymmarra/index.php?moduli=verbit&kirjain=s">S</a></div>
								<div class="init"><a href="/ymmarra/index.php?moduli=verbit&kirjain=t">T</a></div>
								<div class="init"><a href="/ymmarra/index.php?moduli=verbit&kirjain=u">U</a></div>
								<div class="init"><a href="/ymmarra/index.php?moduli=verbit&kirjain=v">V</a></div>
								<div class="init"><a href="/ymmarra/index.php?moduli=verbit&kirjain=y">Y</a></div>
								<div class="init"><a href="/ymmarra/index.php?moduli=verbit&kirjain=Ä">Ä</a></div>
						</div>					</div>
				</td>
				<td>
					<div id="main-content">
						<div id="path">
							<a href=".">Etusivu</a> &gt; <a href="/ymmarra/index.php?moduli=verbit&kirjain=S">S</a>						</div>
													<h1>SIJOITTUA</h1>
						<table cellspacing="0" cellpadding="0" border="0">
							<tr>
								<td colspan="2" style="padding-bottom:10px;"><strong>Aktiivin indikatiivi</strong></td>
							</tr>
							<tr>
								<td><pre>PREESENS                   
minä      sijoitun         
sinä      sijoitut         
hän       sijoittuu        
me        sijoitumme       
te        sijoitutte       
he        sijoittuvat      

PASSIIVI
          sijoitutaan      

IMPERFEKTI                 
         sijoituin         
         sijoituit         
         sijoittui         
         sijoituimme       
         sijoituitte       
         sijoittuivat      

PASSIIVI
         sijoituttiin      

PERFEKTI
olen     sijoittunut       
olet     sijoittunut       
on       sijoittunut       
olemme   sijoittuneet      
olette   sijoittuneet      
ovat     sijoittuneet      

PASSIIVI
on       sijoituttu        

PLUSKVAMPERFEKTI
olin     sijoittunut       
olit     sijoittunut       
oli      sijoittunut       
olimme   sijoittuneet      
olitte   sijoittuneet      
olivat   sijoittuneet      

PASSIIVI
oli      sijoituttu        
</pre></td>
								<td>&nbsp;&nbsp;&nbsp;</td>
								<td><pre>    KIELTOMUOTO
    en        sijoitu
    et        sijoitu
    ei        sijoitu
    emme      sijoitu
    ette      sijoitu
    eivät     sijoitu


    ei        sijoituta 

   
    en        sijoittunut
    et        sijoittunut
    ei        sijoittunut
    emme      sijoittuneet
    ette      sijoittuneet
    eivät     sijoittuneet


    ei        sijoituttu


        en      ole sijoittunut
        et      ole sijoittunut
        ei      ole sijoittunut
        emme    ole sijoittuneet
        ette    ole sijoittuneet
        eivät   ole sijoittuneet


        ei      ole sijoituttu


        en    ollut  sijoittunut
        et    ollut  sijoittunut
        ei    ollut  sijoittunut
        emme  olleet sijoittuneet
        ette  olleet sijoittuneet
        eivät olleet sijoittuneet


        ei    ollut  sijoituttu
</pre></td>
							</tr>
						</table>
						<table cellspacing="0" cellpadding="0" border="0">
							<tr>
								<td colspan="2" style="padding-bottom:10px;"><strong>Aktiivin konditionaali</strong></td>
							</tr>
							<tr>
								<td><pre>PREESENS
minä     sijoittuisin      
sinä     sijoittuisit      
hän      sijoittuisi       
me       sijoittuisimme    
te       sijoittuisitte    
he       sijoittuisivat    

PASSIIVI
         sijoituttaisiin   

PERFEKTI
olisin   sijoittunut       
olisit   sijoittunut       
olisi    sijoittunut       
olisimme sijoittuneet      
olisitte sijoittuneet      
olisivat sijoittuneet      

PASSIIVI
olisi    sijoituttu        
</pre></td>
								<td>&nbsp;&nbsp;&nbsp;</td>
								<td><pre> 
        en          sijoittuisi
        et          sijoittuisi
        ei          sijoittuisi
        emme        sijoittuisi
        ette        sijoittuisi
        eivät       sijoittuisi


        ei          sijoituttaisi


        en olisi    sijoittunut
        et olisi    sijoittunut
        ei olisi    sijoittunut
        emme olisi  sijoittuneet
        ette olisi  sijoittuneet
        eivät olisi sijoittuneet


        ei olisi    sijoituttu
</pre></td>
							</tr>
						</table>
						<table cellspacing="0" cellpadding="0" border="0">
							<tr>
								<td colspan="2" style="padding-bottom:10px;"><strong>Aktiivin potentiaali</strong></td>
							</tr>
							<tr>
								<td><pre>PREESENS
minä     sijoittunen       
sinä     sijoittunet       
hän      sijoittunee       
me       sijoittunemme     
te       sijoittunette     
he       sijoittunevat     

PASSIIVI
         sijoituttaneen    

PERFEKTI
lienen   sijoittunut       
lienet   sijoittunut       
lienee   sijoittunut       
lienemme sijoittuneet      
lienette sijoittuneet      
lienevät sijoittuneet      

PASSIIVI
lienee   sijoituttu        
</pre></td>
								<td>&nbsp;&nbsp;&nbsp;</td>
								<td><pre> 
        en          sijoittune
        et          sijoittune
        ei          sijoittune
        emme        sijoittune
        ette        sijoittune
        eivät       sijoittune


        ei          sijoituttane


        en    liene sijoittunut
        et    liene sijoittunut
        ei    liene sijoittunut
        emme  liene sijoittuneet
        ette  liene sijoittuneet
        eivät liene sijoittuneet


        ei    liene sijoituttu
</pre></td>
							</tr>
						</table>
						<table cellspacing="0" cellpadding="0" border="0">
							<tr>
								<td colspan="2" style="padding-bottom:10px;"><strong>Aktiivin imperatiivi</strong></td>
							</tr>
							<tr>
								<td><pre>PREESENS

(sinä)   sijoitu           
(hän)    sijoittukoon      
(me)     sijoittukaamme    
(te)     sijoittukaa       
(he)     sijoittukoot      

PASSIIVI
         sijoituttakoon    

PERFEKTI

ole      sijoittunut       
olkoon   sijoittunut       
olkaamme sijoittuneet      
olkaa    sijoittuneet      
olkoot   sijoittuneet      

PASSIIVI

olkoon   sijoituttu        
</pre></td>
								<td>&nbsp;&nbsp;&nbsp;</td>
								<td><pre> 

        älä         sijoitu  
        älköön      sijoittuko
        älkäämme    sijoittuko
        älkää       sijoittuko
        älkööt      sijoittuko


        älköön      sijoituttako



        älä ole       sijoittunut
        älköön olko   sijoittunut
        älkäämme olko sijoittuneet
        älkää olko    sijoittuneet
        älkööt olko   sijoittuneet



        älköön olko   sijoituttu
</pre></td>
							</tr>
						</table>
						<table cellspacing="0" cellpadding="0" border="0">
							<tr>
								<td colspan="2" style="padding-bottom:10px;"><strong>Verbin nominaalimuodot</strong></td>
							</tr>
							<tr>
								<td><pre>I INFINITIIVI              

Lyhyempi muoto:            
         sijoittua         

Pitempi muoto:             
         sijoittuakseni    
         sijoittuaksesi
         sijoittuakseen
         sijoittuaksemme
         sijoittuaksenne
         sijoittuakseen

III  INFINITIIVI           

inessiivi    sijoittumassa 
elatiivi     sijoittumasta 
illatiivi    sijoittumaan  
adessiivi    sijoittumalla
abessiivi    sijoittumatta 
instruktiivi sijoittuman   
                           
Passiivi
instruktiivi sijoitettaman 
                           
                           
</pre></td>
								<td>&nbsp;&nbsp;&nbsp;</td>
								<td><pre> II INFINITIIVI

 inessiivi    sijoittuessa
 instruktiivi sijoittuen

 Passiivi
 inessiivi    sijoituttaesse






    IV INFINITIIVI

    nominatiivi  sijoittuminen
    partitiivi   sijoittumista
       

    I PARTISIIPPI 
    aktiivi      sijoittuva
    passiivi     sijoituttava

    II PARTISIIPPI 
    aktiivi      sijoittunut
  passiivi     sijoitettu
</pre></td>
							</tr>
						</table>

					</div>
				</td>
			</tr></table>		</div>
		<div id="footer"><a href="http://www.oph.fi/"><img src="i/oph_logo_ymmarrasuomea.gif" width="157" height="35" alt="OPH" /></a></div>
	</div>
</body>
</html>
